# 已贴现未到期汇票列报

提问人：dysonle 时间：2022-07-19 19:15:38
承兑人为企业的已贴现未到期的不能终止确认的商业承兑汇票找企业贴现时是否 借：应收票据 贷：其他流动负债
承兑人为银行的已贴现未到期的不能终止确认的银行承兑汇票找银行贴现时是否 借：应收票据 贷：短期借款

回答人：chenyiwei
向银行或企业贴现应收票据且不满足终止确认条件的情况下，实际上相当于以票据抵押向银行或企业借入了一笔短期的借款。通常短期的银行借款在短期借款中进行列报。对于向企业贴现形成的借款，一般在其他流动负债中列报，并在附注中将与票据贴现的借款单列明细并加以注释说明。
另外，在前一种情形下，如果就是向承兑企业办理贴现，一般理解，如果将商业承兑汇票向其出票人（承兑人）贴现，则意味着该票据的持票人和承兑人为同一人，应视为票据关系的消灭，故可以满足终止确认条件。在满足终止确认条件的前提下，应将贴现所得款项与应收票据账面价值之间的差额借记投资收益（金融资产终止确认损益）。